臺灣屏東地方法院刑事判決　　　　　　　99年度易字第1092號
公　訴　人　臺灣屏東地方法院檢察署檢察官
被　　　告　張福
上列被告因竊盜案件，經檢察官提起公訴（99年度偵字第9955號
），茲因被告就被訴事實為有罪之陳述，經告知簡式審判程序意
旨並聽取公訴人及被告之意見後，本院合議庭裁定依簡式審判程
序審理，判決如下：
    主  文
張福攜帶兇器竊盜，累犯，處有期徒刑捌月，扣案之鐵製油壓剪
壹支沒收；又攜帶兇器竊盜，累犯，處有期徒刑拾月，扣案之鐵
製油壓剪壹支沒收。應執行有期徒刑壹年貳月，扣案之鐵製油壓
剪壹支沒收。
    事  實
一、張福前因竊盜案件，經法院判處有期徒刑2 月確定，於民國
    98年11月30日執行完畢，仍不知警惕。復意圖為自己不法之
    所有，攜帶客觀上可供作兇器之用之鐵製油壓剪1 支，分別
    於：
  (一)99年10月29日上午10時許，在屏東縣佳冬鄉○○村○○○ 路
    161 巷39號鄒培國之住處外側，竊取鄒培國所有之電纜線（
    價值約新臺幣7000元），得手後賣予不詳姓名年籍之人，並
    將所得贓款自行花用。
  (二)99年11月1 日上午9 時許，在上揭同一處所，再次竊取鄒培
    國所有之電纜線（價值約新臺幣8500元），得手後於離去之
    際，當場為警查獲，並扣得上揭鐵製油壓剪1 支、手套1 雙
    及先前變賣所餘之贓款新臺幣200元。
二、案經屏東縣政府警察局枋寮分局報請臺灣屏東地方法院檢察
    署檢察官偵查起訴。
    理  由
一、本件被告張福所犯係死刑、無期徒刑或最輕本刑為3 年以上
    有期徒刑以外之罪，亦非屬臺灣高等法院管轄第一審之案件
    ，其於準備程序中就被訴事實為有罪陳述，經本院告知簡式
    審判程序之旨，並聽取當事人意見後，本院合議庭依刑事訴
    訟法第273 條之1 第1 項為裁定，由受命法官獨任進行簡式
    審判程序。又簡式審判程序之證據調查，依刑事訴訟法第
    273 條之2 規定，不受同法第159 條第1 項審判外陳述排除
    之限制；再被告對於卷內各項證據亦不爭執證據能力，復無
    事證顯示有何違法取得或類此瑕疵之情，故卷內所列各項證
    據，自均有證據能力，合先敘明。
二、上開犯罪事實，業據被告張福於警、偵訊及本院審理中均坦
    承不諱，核與證人即被害人鄒培國於警詢中之證述均大致相
    符，並有偵查報告、搜索扣押筆錄、扣押物品目錄表、贓物
    認領保管單及採證照片共8 張等附卷可查。足認被告上開任
    意性自白均與事實相符，堪予採信。是以本件被告之犯行事
    證明確，應依法論科。
三、按刑法第321 條第1 項第3 款之攜帶兇器竊盜罪，係以行為
    人攜帶兇器竊盜為其加重條件，此所謂兇器，其種類並無限
    制，凡客觀上足對人之生命、身體、安全構成威脅，具有危
    險性之兇器均屬之，且祇須行竊時攜帶此種具有危險性之兇
    器為已足，並不以攜帶之初有行兇之意圖為必要（最高法院
    79年度臺上字第5253號判例意旨參照）。被告犯本案竊盜時
    所持用之鐵製油壓剪1 把業經扣案，其刃部係金屬材質，具
    相當堅硬度，顯為足以為殺傷人之生命、身體之器械，自係
    具有危險性之兇器無訛，故核被告張福所為，均係犯刑法第
    321 條第1 項第3 款之竊盜罪（刑法第321 條第1 項第1 款
    雖已於100 年1 月26日經總統公布修正，並於100 年1 月28
    日生效施行，但被告於本案所為並未構成刑法第321 條第1
    項第1 款之罪，自毋庸為新舊法比較），被告所犯上開2 罪
    間，犯意各別，行為互殊，應予分論併罰。又被告有如事實
    欄所載之犯罪科刑執行情形，有臺灣高等法院被告前案紀錄
    表各一份在卷可查，其於有期徒刑執行完畢後5 年內，再故
    意觸犯本件有期徒刑以上之罪，為累犯，應依刑法第47條第
    1 項規定加重其刑。又被告在事實欄一(一)部分犯刑尚未經偵
    查機關發覺前，即主動向警方坦承犯行，並自願接受裁判，
    有員警偵查報告附卷可考，堪認符合自首要件。經斟酌被告
    自首有利於犯罪之偵查、追訴，且可見其勇於面對刑責，爰
    依刑法第62條前段規定，減輕其刑。復被告為事實欄一(一)部
    分之犯行同時有加重及減輕事由，依刑法第71條第1 項規定
    ，應先加後減之，併予敘明。爰審酌(1)前即有竊盜前科，素
    行不良，不思以正當途逕取得財物，多次恣意竊取物品，對
    於他人財產安全及社會秩序產生一定程度之危害；(2)先後所
    竊得之電纜線，價值分別約新臺幣7000元、8500元；(3)犯後
    坦承犯行，態度良好等一切情狀，爰分別量處如主文所示之
    刑及定其應執行刑。
四、扣案鐵製油壓剪1 支係被告所有，且供本件犯行之用，業據
    被告供明在卷，應依刑法第38條第1 項第2 款之規定，併宣
    告沒收。扣案新臺幣200 元為被告變賣竊得贓物所得之贓款
    ，亦經其供承明確，惟按刑法上所謂因犯罪所得之物，係指
    因犯罪直接取得者而言，變賣盜贓所得之價金，並非因犯罪
    直接所得之物（司法院院字第2140號解釋參照），是該贓款
    非屬刑法第38條第1 項第3 款規定可得沒收之物，爰不予諭
    知沒收。至扣案之手套1 雙，雖係被告所有且係供犯本件犯
    行所用之物，然均屬一般日常生活物品，亦無危險性，核無
    沒收之必要，爰不併予宣告沒收，附此敘明。
據上論斷，應依刑事訴訟法第273 條之1 第1 項、第284 條之1
、第299 條第1 項前段，刑法第321 條第1 項第3 款、第47條第
1 項、第62條前段、第38條第1 項第2 款、第51條第5 款，判決
如主文。
本案經檢察官曾士哲到庭執行職務
中    華    民    國   100    年    3     月    8     日
                  刑事第四庭    法  官  李謀榮
以上正本證明與原本無異。
如不服本判決應於收受判決後10日內向本院提出上訴書狀，並
應敘述具體理由；其未敘述上訴理由者，應於上訴期間屆滿後
20日內向本院補提理由書（均須按他造當事人之人數附繕本）
「切勿逕送上級法院」。
中    華    民    國   100    年    3     月    8     日
                                書記官  蔡進吉
附錄本件論罪科刑法條：
中華民國刑法第321條
犯竊盜罪而有下列情形之一者，處6 月以上、5 年以下有期徒刑
，得併科新臺幣10萬元以下罰金：
一、侵入住宅或有人居住之建築物、船艦或隱匿其內而犯之者。
二、毀越門扇、牆垣或其他安全設備而犯之者。
三、攜帶兇器而犯之者。
四、結夥3 人以上而犯之者。
五、乘火災、水災或其他災害之際而犯之者。
六、在車站、埠頭、航空站或其他供水、陸、空公眾運輸之舟、
    車、航空機內而犯之者。
前項之未遂犯罰之。